臺灣臺南地方法院臺南簡易庭小額民事判決
111年度南小字第638號
                                    111年度南小字第910號
原      告  賓志保全股份有限公司


法定代理人  施明宏  
訴訟代理人  張文德  
被      告  黃于千  

上列當事人間請求給付服務費事件，本院於民國111年10月27日
言詞辯論終結，判決如下：
    主  文
一、被告應給付原告新臺幣（下同）42,195元，及其中26,843元
　　自民國（下同）111年3月11日起、另15,352元自111年4月13
    日起均至清償日止，各按週年利率5％計算之利息。
二、訴訟費用2,000元由被告負擔。
三、本判決得假執行。但被告如以42,195元為原告預供單擔保後
    ，得免為假執行。
　　事實及理由
甲、程序部分：原告先後起訴請求被告給付服務費，經本院分為
    111年度南小字第638號（下稱南小第638號）及111年度南小
    字第910號（下稱南小第910號），因當事人及案情均相同，
    故合併審理判決，先予敘明。
乙、實體部分
一、原告主張：
　㈠兩造於110年2月間成立保全服務契約（下稱系爭契約），由
    原告在被告經營之選物販賣機無人商店（共四家店），裝設
    防盜設備系統提供保全服務，四家店地址及開始提供保全服
    務日期各如下：
  1.高雄市○○區○○路000號（原於110年2月9日在仁武區中華路2
    號店開始提供保全服務，於同年3月25日遷移至仁武區中正
    路289號店，再於同年4月24日遷移至中正路254號店，下稱
    仁武中正店）。
  2.高雄市○○區○○路000號（下稱大寮民族店），於110年2
    月9日開始提供保全服務。
  3.高雄市○○區○○路00號（88夜市旁，下稱大寮力行店），
    於110年2月6日開始提供保全服務。
  4.高雄市○○區○○○路000 號（下稱大寮鳳林店），於110
    年2月6日開始提供保全服務。
　㈡兩造約定四家店保全契約期間均為36個月（3年），依系爭契
    約第19條第1款，第一次裝機器材及施工費用（下稱施材費
    ）應由被告負擔，原告簽約時給予被告優惠免收施材費，但
    約定被告如提前終止契約，應按未履約期間比例支付施材費
    ；又依系爭契約第19條第3款約定，被告如中途毀約或提前
    終止契約，應另支付原告拆除器材費用5,000元。而被告僅
    繳納四家店第1年保全費用64,680元，自第2年起未再繳費，
    前經原告分別以111年2月10日及同年3月7日函催其應於文到
    7日內繳納，因其逾期仍未繳款，致系爭契約分別於111年2
    月24日（大寮民族店、力行店及鳳林店）及同年3月22日（
    仁武中正店）提前終止，嗣原告已於同年3月25日及7月19日
    拆除四家店保全系統設備。
　㈢是原告依系爭契約第18條、第19條第1款及第3款約定，請求
    被告給付至契約終止日之保全費用、提前終止契約施材費及
    拆除器材費用各如下：
　1.仁武中正店：保全費用2,548元（111年2月9日至111年3月22
    日）、施材費7,804元（即11,706元×未履約期間2年之比例3
    分之2）、拆除器材費用5,000元，共計15,352元。
　2.大寮民族店：保全費用784元（111年2月9日至111年2月24日
    ）、施材費7,511元（11,267元×未履約期間2年之比例3分之
    2）、拆除器材費用5,000元，共計13,295元。
　3.大寮力行店：保全費用931元（111年2月6日至111年2月24日
    ）、施材費5,517元（8,276元×未履約期間2年之比例3分之2
    ）、拆除器材費用5,000元，共計11,448元。
  4.大寮鳳林店：保全費用931元（111年2月6日至111年2月24日
    ）、施材費6,169元（9,254元×未履約期間2年之比例3分之2
    ）、拆除器材費用5,000元，共計12,100元。
　㈣至被告申請鳳林店失竊保險理賠部分，依系爭契約第13條約
    定，系爭契約期間發生竊盜事件，如因保全器材失靈或保全
    人員失誤等可歸責於原告之事由，原告就每台兌幣機理賠上
    限為5萬元，每台娃娃機理賠上限為5,000元，最高補償限額
    為5萬元。被告雖陳稱鳳林店失竊現金80,000元，但無法提
    出實際損害金額證明，原告因被告申請理賠資料不齊全，故
    未向保險公司申請理賠，同意就鳳林店之請求金額再扣除10
    ,000元作為補償。
　㈤並聲明(減縮後)：被告應給付原告42,195元，及自支付命令
    送達翌日起至清償日止，按週年利率5計算之利息。　
二、被告答辯：
　㈠伊向原告繳納四家店第1年保全服務費用之翌日（即110年2月
    10日），大寮鳳林店即遭竊，之後民族店及仁武店亦陸續遭
    竊，因原告裝設之警報器響鈴6秒即停止，保全人員亦姍姍
    來遲，伊認為原告所提供之保全服務毫無犯罪制止功能，向
    其申請大寮鳳林店失竊保險理賠，原告亦遲未給付，故未再
    繳納第2年保全費用，而提前終止契約。後因新冠肺炎疫情
    ，伊之四家店或低價盤讓，或停業荒廢，或求售無門，致生
    虧損，原告請求伊給付相關費用，依民法第227條之2規定，
    應有情事變更而顯失公平之情事。又原告業務人員向被告推
    銷洽談時，僅表示協助爭取免費安裝，並未告知需綁約3年
    ，且因伊欲申請大寮鳳林店失竊保險理賠，始提供契約書供
    伊簽名，契約書條款亦對消費者顯失公平，原告請求之施工
    費用，更嚴重偏離市場行情。
　㈡並聲明：原告之訴駁回。
三、兩造不爭執事項：（南小第638號卷第141-144頁）（南小第
    910號卷第97-100頁）
　㈠兩造於110年2月間成立系爭契約，由原告在被告經營之選物
    販賣機無人商店（共四家店），裝設防盜設備系統提供保全
    服務，四家店地址及開始提供保全服務日期各如下：
  1.仁武中正店：原於110年2月9日在仁武區中華路2號店開始提
    供保全服務，於同年3月25日遷移至仁武區中正路289號店，
    再於同年4月24日遷移至中正路254號店。【司促第5675號卷
    第37-45頁；南小第910號卷第41-47頁】
  2.大寮民族店：於110年2月9日開始提供保全服務。【司促第3
    816號卷第69-95頁；南小第638號卷第99、119頁】
  3.大寮力行店：於110年2月6日開始提供保全服務。【司促第3
    816號卷第13-39頁；南小第638號卷第101、115 頁】
  4.大寮鳳林店：於110年2月6日開始提供保全服務。【司促第3
    816號卷第41-67頁；南小第638號卷第103、117 頁】
　㈡兩造約定四家店保全契約期間均為36個月（3 年），原告同
    意被告免收施材費，但被告如提前終止契約，應按未履約期
    間比例支付施材費。被告僅向原告繳納四家店第1年保全費
    用64,680元，自第2年起未再繳費，前經原告以111年2月10
    日及同年3月7日函催告被告於文到7日內繳費，因被告逾期
    未繳納，系爭契約分別於111年2月24日（大寮民族店、力行
    店及鳳林店）及同年3月22日（仁武中正店）終止，原告於
    同年3月25日及7月19日拆除四家店保全系統設備。
　㈢系爭契約因於第2年提前終止契約，原告向廠商支付之施材費
    ，按被告未履約期間2年之比例，各應收取之金額分別為仁
    武中正店7,804元、大寮民族店7,511元、大寮力行店5,517
    元、大寮鳳林店6,169元。
四、本院之判斷：
  ㈠依兩造不爭執事項㈠、㈡所示，兩造就被告四家店所成立保全
    服務契約，契約期間原定為3年，因被告自第2年起未再繳費
    ，系爭契約已於111年2月24日（大寮民族店、力行店及鳳林
    店）及同年3月22日（仁武中正店）終止，並經原告於同年3
    月25日及7月19日拆除四家店保全系統設備等情，足認系爭
    契約因被告未繳費而提前終止之情，應堪認定。
  ㈡又系爭契約終止前，被告每月應向原告繳納之保全費用為1,4
    70元，此據第18條第1項規定可明，則至系爭契約終止日為
    止，被告應向原告支付之保全費用分別為：仁武中正店2,54
    8元（111年2月9日至111年3月22日）、大寮民族店784元（1
    11年2月9日至111年2月24日）、大寮力行店931元（111年2
    月6日至111年2月24日）、大寮鳳林店931元（111年2月6日
    至111年2月24日），亦堪認定。
  ㈢另依系爭契約第19條第1款規定，第一次裝機器材及施工之施
    材費本應由被告負擔，系爭契約成立時，原告給予被告優惠
    同意免收此部分費用，但約定被告如提前終止契約，應按未
    履約期間比例支付施材費，此據兩造不爭執事項㈡可明。而
    原告委請廠商為被告四家店裝設防盜設備系統，已向廠商支
    付之第一次施材費，分別為仁武中正店11,706元、大寮民族
    店11,267元、大寮力行店8,276元及大寮鳳林店9,254元等情
    ，復據其提出廠商請款單、請款明細表及原告轉帳付款傳票
    （見111年11月17日補正狀），可資證明。是依兩造不爭執
    事項㈢所示，系爭契約因被告未繳費而於第2年提前終止，原
    告得按被告未履約期間2年之比例，請求其支付之施材費分
    別為：仁武中正店7,804元、大寮民族店7,511元、大寮力行
    店5,517元、大寮鳳林店6,169元等情，亦堪認定。
  ㈣再依系爭契約第19條第3款規定，被告如中途毀約或提前終止
    契約，應另支付原告拆除器材費用5,000元，是系爭契約因
    被告未繳費而提前終止，且原告已於同年3月25日及7月19日
    拆除四家店保全系統設備，則其請求被告應另給付四家店之
    拆除器材費用各5,000元，亦屬有據，應予准許。
  ㈤從而，原告得請求被告給付之保全費用、提前終止契約施材
    費及拆除器材費用各如下：
　1.仁武中正店：保全費用2,548元、施材費7,804元及拆除器材
    費用5,000元，共計15,352元。
　2.大寮民族店：保全費用784元、施材費7,511元及拆除器材費
    用5,000元，共計13,295元。
　3.大寮力行店：保全費用931元、施材費5,517元及拆除器材費
    用5,000元，共計11,448元。
  4.大寮鳳林店：保全費用931元、施材費6,169元及拆除器材費
    用5,000元，共計12,100元。
　㈥至被告陳稱鳳林店失竊部分，依系爭契約第13條約定，系爭
    契約期間發生竊盜事件，如因保全器材失靈或保全人員失誤
    等可歸責於原告之事由，原告就每台兌幣機理賠上限為5萬
    元，每台娃娃機理賠上限為5,000元，最高補償限額為5萬元
    。被告雖無法證明失竊原因係可歸責於原告之事由，但原告
    同意就鳳林店之請求金額再扣除10,000元作為補償，則扣除
    後，原告得請求被告給付之總額合計為42,195元（即仁武中
    正店15,352元＋大寮民族店13,295元＋大寮力行店11,448元＋
    大寮鳳林店12,100元－10,000元）。
　㈦末按給付無確定期限者，債務人於債權人得請求給付時，經
    其催告而未為給付，自受催告時起，負遲延責任。其經債權
    人起訴而送達訴狀，或依督促程序送達支付命令，或為其他
    相類之行為者，與催告有同一之效力；遲延之債務，以支付
    金錢為標的者，債權人得請求依法定利率計算之遲延利息；
    應付利息之債務，其利率未經約定，亦無法律可據者，週年
    利率為5%。復分據民法第229 條第2 項、第233 條第1 項前
    段及第203 條所規定。原告請求被告應給付之前開金額，並
    未定有給付之期限，是其併請求被告應自支付命令送達翌日
    即其中26,843元自111年3月11日起（見司促第3816號卷）、
    另15,352元自111年4月13日起（見司促第5675號卷），均至
    清償日止，各按週年利率5％計算之遲延利息，核無不合，亦
    應准許。
五、綜上所述，原告請求被告給付42,195元，及其中26,843元自
    111年3月11日起、另15,352元自111年4月13日起均至清償日
    止，各按週年利率5％計算之利息，為有理由，應予准許。
六、本件事證已臻明確，兩造其餘之攻擊或防禦方法及所用之證
    據，經本院斟酌後，認為均不足以影響本判決之結果，爰不
    逐一論列，附此敘明。
七、本件第一審訴訟費用為2,000元（即裁判費），應由敗訴之 
　　被告負擔，依民事訴訟法第436 條之19第1 項規定確定之。
    又小額事件，法院為被告敗訴之判決時，應依職權宣告假執
    行，亦為同法第436條之20所明定，故併依職權宣告假執行
    。另依同法第392條第2項規定，併依職權酌定被告得免為假
    執行之擔保金額。
八、訴訟費用負擔之依據：第78條。
中　　華　　民　　國　　111 　年　　11　　月　　30　　日
　　              臺南簡易庭  法  官  陳淑卿
以上正本係照原本作成。
對於本件判決如有不服，應於收受送達後20日內向本院提出上訴
書狀，上訴於本院合議庭，並按他造當事人之人數附具繕本。當
事人之上訴，非以判決違背法令為理由不得為之，上訴狀應記載
上訴理由，表明下列各款事項：
（一）原判決所違背之法令及其具體內容。
（二）依訴訟資料可認為原判決有違背法令之具體事實。如未於
      上訴後20日內補提合法上訴理由書，法院得逕以裁定駁回
      上訴。
中　　華　　民　　國　　111 　年　　12　　月　　2 　　日
                              書記官  謝璧卉